【裁判字號】    88,重訴更(一),19
【裁判日期】    890104
【裁判案由】    侵權行為損害賠償
【裁判全文】
臺灣高等法院民事裁定  八十八年度重訴更(一)字第一九號
      原  告      甲  ○
      被  告      乙○○
右當事人間因侵權行為損害賠償事件，原告對於中華民國八十八年八月三十一日本院
八十八年度重訴字第八號所為裁定提起抗告，最高法院就原告請求被告給付新台幣六
百零六萬三千六百元本息之訴發回，本院裁定如左：
      主      文
原告之訴及假執行之聲請均駁回。
訴訟費用由原告負擔。
      理      由
一、按因犯罪而受損害之人，於刑事訴訟程序得附帶提起民事訴訟，對於被告及依民
    法負賠償責任之人，請求回復其損害，刑事訴訟法第四百八十七條第一項定有明
    文。又刑事法院得依刑事訴訟法第五百零四條第一項規定，將附帶民事訴訟以裁
    定移送於該法院民事庭者，以刑事部分宣告有罪之判決者為限，至刑事訴訟諭知
    無罪之判決，刑事法院本應依同法第五百零三條第一項前段規定以判決駁回原告
    之訴，如誤以裁定移送於民事庭，其訴之不合法，不因移送民事庭而受影響，受
    移送之民事庭應認原告之訴為不合法以裁定駁回之。（最高法院六十六年台上字
    第一０九四號判例意旨參照。）
二、本件原告因被告侵占案件，於刑事訴訟程序附帶提起民事訴訟，請求判令被告賠
    償損害新台幣（以下同）一千五百萬元及法定遲延利息，並聲請宣告假執行（本
    院八十七年度重附民字第一二二號）。經刑事庭依刑事訴訟法第五百零四條第一
    項規定，將其附帶之民事訴訟，以中華民國八十七年十月七日八十七年度重附民
    字第一二二號刑事附帶民事訴訟裁定移送本院民事庭。
三、經查被告被訴侵占罪之刑事案件，其犯罪事實僅認定被告侵占原告之款項為六百
    零六萬三千六百元，（見本院八十七年度上易字第三一六五號刑事判決）。原告
    請求被告應給付其該部分損害即六百零六萬三千六百元及法定遲延利息部分，業
    經本院八十八年八月三十一日八十八年度重訴字第八號民事判決被告應如數付原
    告勝訴確定在案。
四、至原告所主張之被告侵占其餘八百九十三萬六千四百元部分，刑事法院認定此部
    分之犯罪為不能證明，祇以為係與前開認定侵占六百零六萬三千六百元部分為一
    罪，而未於判決主文就此部分犯罪為無罪之諭知，實質上與諭知無罪有同一之效
    力。依前揭規定，刑事法院本應將原告該部分之訴以判決駁回，乃刑事法院疏於
    注意，以裁定移送於民事庭。依前揭規定，民事法院仍應以裁定駁回原告此部分
    之訴及假執行之聲請。
    本院前審以裁定駁回原告此部分即八百九十三萬六千四百元及法定遲延利息之訴
    及假執行之聲請，經原告提起抗告，最高法院雖就其中六百零六萬三千六百元本
    息部分廢棄發回，惟揆諸首開說明，原告此部分之訴，其起訴仍為不合法，應予
    駁回，其假執行之聲請應一併駁回。
五、依民事訴訟法第二百四十九條第一項第六款、第九十五條、第七十八條，裁定如
    主文。
中      華      民      國    八十九    年      一      月      四      日
                                      臺灣高等法院民事第十一庭
                                          審判長法  官  吳  景  源
                                                法  官  連  正  義
                                                法  官  滕  允  潔
右正本係照原本作成。
如不服本裁定，應於收受送達後十日內向本院提出抗告狀，並應繳納抗告費新台幣四
十五元正。
中      華      民      國    八十九    年      一      月      六      日
                                                書記官  邵  淑  津


司法院資訊處製作；財團法人民間司法改革基金會備份。
